【裁判字號】    98,裁,2879
【裁判日期】    981126
【裁判案由】    勞動基準法
【裁判全文】
最  高  行  政  法  院  裁  定
                                      98年度裁字第2879號
聲  請  人  甲○○
上列聲請人因與相對人苗栗縣政府間勞動基準法事件，對於中華
民國98年4月9日本院98年度裁字第904號裁定，聲請再審，本院
裁定如下：
    主  文
再審之聲請駁回。
再審訴訟費用由聲請人負擔。
    理  由
一、按對於終審法院之裁定有所不服，除合於法定再審原因得聲
    請再審外，不容以其他之方法聲明不服，故不服終審法院之
    裁定而未以聲請再審之程序為之者，仍應視其為再審之聲請
    ，而依聲請再審程序調查裁判。本件聲請人提出行政訴訟上
    訴狀對於本院98年度裁字第904號確定裁定聲明不服，依上
    說明，仍應視其為再審之聲請，而依聲請再審程序調查裁判
    。次按對於確定裁定聲請再審，應依行政訴訟法第283條準
    用同法第277條第1項第4款之規定表明再審理由，此為必須
    具備之程式。所謂表明再審理由，必須指明確定裁定有如何
    合於行政訴訟法第273條所定再審事由之具體情事，始為相
    當。倘僅泛言有再審事由而無具體情事者，仍難謂已合法表
    明再審理由，所為再審之聲請，即屬不合法。
二、本件聲請人與相對人間因勞動基準法事件，提起行政訴訟，
    聲請人曾就臺中高等行政法院91年度訴字第795號裁定及本
    院93年度裁字第259號裁定，提起再審，經臺中高等行政法
    院94年度再字第21號裁定駁回，聲請人提起抗告，復經本院
    95年度裁字第1204號裁定駁回其抗告，聲請人又先後聲請再
    審，分別經本院以95年度裁字第2106號、95年度裁字第2791
    號、96年度裁字第768號、96年度裁字第2648號、97年度裁
    字第2945號及98年度裁字第904號（下稱原確定裁定）裁定
    駁回各在案，經查原確定裁定係以聲請人未繳納再審裁判費
    ，聲請不合法，而予以駁回。聲請人復對本院上開原確定裁
    定聲請再審，惟經核本件聲請再審狀所陳各節，無非一再述
    說其在前訴訟程序有關實體法律關係之理由，而對本院原確
    定裁定以其再審之聲請不合法裁定駁回，究竟有何合於法定
    再審事由，並未具體指及，雖稱其就本次聲請再審已繳納裁
    判費，前次不合法之情事已不存在云云，惟查，聲請人前次
    再審聲請，經本院以未繳裁判費，聲請不合法而駁回後，訴
    訟程序即已終結，聲請人再就原確定裁定聲請再審，另一再
    審程序因其聲請而開始，聲請人所繳納之裁判費為本件之裁
    判費，與已終結之原確定裁定之程序無關，本件聲請內容難
    認已合法表明再審事由，揆諸首揭說明，其再審之聲請，於
    法不合，應予駁回。又本件再審之聲請既不合法，其所為實
    體上之主張，即無庸審究，併予指明。
三、據上論結，本件聲請為不合法。依行政訴訟法第283條、第
    278條第1項、第104條、民事訴訟法第95條、第78條，裁定
    如主文。
中    華    民    國    98    年    11    月    26    日
                    最高行政法院第七庭
                        審判長法官  藍  獻  林
                              法官  廖  宏  明
                              法官  張  瓊  文
                              法官  姜  素  娥
                              法官  林  文  舟
以  上  正  本  證  明  與  原  本  無  異
中    華    民    國    98    年    11    月    26    日
                              書記官  阮  思  瑩


司法院資訊處製作；財團法人民間司法改革基金會備份。
